臺灣板橋地方法院民事裁定　　　　　 100年度消債更字第43號
聲　請　人　邱柏勳
代　理　人　李勇三律師
上列當事人聲請消費者債務清理事件，本院裁定如下：
    主  文
聲請人邱柏勳自中華民國一百年七月十一日下午四時起開始更生
程序。
命司法事務官進行更生程序。
    理  由
一、按債務人不能清償債務或有不能清償之虞者，得依本條例所
    定更生程序，清理其債務；債務人無擔保或無優先權之債務
    總額未逾1,200 萬元者，於法院裁定開始清算程序或宣告破
    產前，得向法院聲請更生；債務人對於金融機構因消費借貸
    、自用住宅借款、信用卡或現金卡契約而負債務，在聲請更
    生或清算前，應提出債權人清冊，以書面向最大債權金融機
    構請求協商債務清償方案，並表明共同協商之意旨；債務人
    與金融機構協商成立者，不得聲請更生或清算。但因不可歸
    責於己之事由，致履行顯有重大困難者，不在此限；本條例
    施行前，債務人依金融主管機關協調成立之中華民國銀行公
    會會員，辦理消費金融案件無擔保債務協商機制與金融機構
    成立之協商，準用前項之規定；法院開始更生程序之裁定，
    應載明其年、月、日、時，並即時發生效力；法院裁定開始
    更生或清算程序後，得命司法事務官進行更生或清算程序，
    必要時得選任律師、會計師或其他適當之自然人或法人一人
    為監督人或管理人，消費者債務清理條例第3 條、第42 條
    第1 項、第151 條第1 項、第5 項、第6 項、第45條第1項
    、第16條第1 項分別定有明文。
二、本件聲請意旨略以：聲請人目前債務總金額為新臺幣（下同
    ）2,585,971 元，前曾以書面向最大債權金融機構中國信託
    商業銀行股份有限公司（下稱中信銀行）請求共同協商債務
    清償，經中信銀行提出每月還款10,000元、利率1 ％、共
    145 期之還款方案，惟因聲請人尚有對萬榮行銷股份有限公
    司、良京實業股份有限公司、富邦資產管理股份有限公司、
    新光行銷股份有限公司等非金融機構之債務，並未在協商範
    圍之內，且上開非金融機構業向法院聲請強制執行，並經法
    院核發執行命令在案，因聲請人平均月薪約為22,500元，實
    無法負擔上開中信銀行提出每月共計10,000元之還款要求，
    故協商不成立，爰請求裁定准予更生云云。
三、經查：
  (一)聲請人提出本件更生聲請前，曾於民國99年12月間向最大債
    權金融機構中信銀行申請前置協商，中信銀行提出分145 期
    ，利率1 ％，每期還款10,000元之方案，後經該行以聲請人
    無法負擔任何還款條件為由，致協商不成立，此有聲請人所
    附之前置協商不成立通知書在卷可參（見本院卷第16頁），
    並有中信銀行100 年3 月24日陳報狀可憑（見本院卷第77至
    81 頁 ），堪信為真實。是本件應審究聲請人是否有「不能
    清償債務或有不能清償之虞」之情事。
  (二)聲請人主張之上開事實，業據提出財產及收入狀況說明書、
    債權人清冊、前置協商不成立通知書、財政部臺北市國稅局
    財產歸屬資料清單、財政部臺灣省北區國稅局97及98年度綜
    合所得稅各類所得資料清單、戶籍謄本、勞工保險被保險人
    投保資料表（明細）、財團法人金融聯合徵信中心債權人清
    冊等件為證，堪信屬實。聲請人自陳現任職於立屋企業有限
    公司，平均每月薪資為22,500元，有該公司出具之證明書可
    資為證（見本院卷第21頁）。惟聲請人因尚有其他非金融機
    構之債務無法納入協商，遭大眾商業銀行股份有限公司、萬
    榮行銷股份有限公司及新光行銷股份有限公司聲請強制執行
    扣押薪資三分之一，有聲請人提出之本院99年11月30日板院
    輔99司執水字第103908號、99年12月12日板院輔99司執菊字
    第112208號、99 年12 月24日板院輔99司執水字第113839號
    等執行命令影本為證，則聲請人每月可得支用之薪資收入僅
    15,000元（22,500÷3 ×2=15,000）。又觀諸聲請人之必要
    生活支出部分，雖其陳報每月房租、伙食費、交通費、水電
    費、電話費、勞健保費等，合計每月須支出17,500元，然因
    其既已積欠龐大債務，此一支出自應受有限制，本院認應以
    行政院主計處公布之100 年度新北市每人每月最低生活費用
    為10,792元為計算標準（該最低生活費用即包括食、衣、住
    、行等費用在內）始為合理。則依前揭聲請人每月可支用薪
    資15,000元核算，扣除其個人每月最低生活費用10,792後，
    僅餘4,208 元，顯然不足以支付最大債權銀行中信銀行所提
    出之月付10,000元之清償方案。由此足徵，聲請人確有消費
    者債務清理條例第3 條所規定「債務人不能清償債務或有不
    能清償之虞」之情形。
四、綜上所述，本件聲請人為一般消費者，其有無法清償債務之
    虞情事，又所負無擔保或無優先權之債務並未逾1,200萬元
    ，且未經法院裁定開始清算程序或宣告破產，復查無消費者
    債務清理條例第6條第3項、第8條或第46條各款所定駁回更
    生聲請之事由存在，則聲請人聲請更生，應屬有據，自應准
    許。至本件聲請人雖另為保全處分之聲請，惟本院既已准許
    更生，有如前述，即無另再准予保全財產之處分之必要，附
    此敘明。
五、聲請人於更生程序開始後，應另提出足以為債權人會議可決
    或經法院認為公允之更生方案以供採擇，俾免更生程序進行
    至依消費者債務清理條例第61條規定應行清算之程度，附此
    敘明。
六、依消費者債務清理條例第11條第1 項、第45條第1 項、第16
    條第1 項，裁定如主文。
中    華    民    國  100     年    7     月    8     日
                  民事第二庭  法  官  張筱琪
上為正本係照原本作成
本件不得抗告
本裁定已於100年7月11日下午4時公告
中    華    民    國   100    年    7     月    8     日
                              書記官  連思斐